臺灣高等法院臺中分院刑事判決　　　　　　　　　九十一年度上易字第一一三號
　　上　訴　人　臺灣南投地方法院檢察署檢察官
　　被　　　告　戊○○
　　被　　　告　壬○○
右上訴人因被告竊盜案件，不服臺灣南投地方法院九十一年度易字第二一二號中華民
國九十一年四月三十日第一審判決（起訴案號：臺灣南投地方法院檢察署九十一年度
偵字第一○一、七五七、九三七、九五八、一○九六號；移送併辦案號：同署九十一
年度偵字第二○五四號），提起上訴，本院判決如左：
    主      文
原判決撤銷。
戊○○連續結夥三人以上、攜帶兇器、毀壞門扇、於夜間侵入住宅竊盜，處有期徒刑
肆年，並應於刑之執行前，令入勞動場所強制工作參年。
壬○○連續結夥三人以上、攜帶兇器、毀壞門扇、於夜間侵入住宅竊盜，累犯，處有
期徒刑肆年，並應於刑之執行前，令入勞動場所強制工作參年。扣案之變造「丁○○
」國民身分證上所粘貼之壬○○照片壹張沒收。
    事      實
一、戊○○、壬○○均有犯罪習慣，戊○○前於民國八十一年間因違反肅清煙毒條例
    案件，經本院以八十一年度上訴字第二六一九號判處有期徒刑三年二月確定；又
    犯有貪污（行賄）、竊盜、違反麻醉藥品管理條例、違反肅清煙毒條例、贓物等
    案件（詳如附表三），嗣經本院就戊○○如附表三之犯行以八十四年度聲字第九
    一九號裁定定其應執行之刑為有期徒刑九年八月確定，入監服刑後經台灣彰化地
    方法院於八十七年九月二十二日以八十七年度聲字第一七三八號裁定就上開共十
    二年十月之刑期裁定准予假釋付保護管束，於八十七年十月三日假釋出監，應至
    九十四年十月二十九日始假釋期滿。壬○○則於八十年間因違反麻醉藥品管理條
    例案件，經台灣彰化地方法院判處有期徒刑六月確定，於八十一年四月二十一日
    執行完畢；又於八十三年間因違反肅清煙毒條例、麻醉藥品管理條例等案件，經
    台灣彰化地方法院判處有期徒刑三年四月、八月，並定應執行刑為有期徒刑三年
    六月確定，入監服刑後於八十五年一月二十七日假釋出監，至八十六年十月三日
    假釋期滿未經撤銷假釋視為執行完畢。
二、戊○○、壬○○基於意圖為自己不法所有之概括犯意聯絡，自九十年三月三日起
    至同年十二月二十日止，分別夥同具有犯意聯絡之成年男子楊文益（另案經檢察
    官偵查中）及年籍不詳，綽號「阿昌」之成年男子，或三人或四人，均推由戊○○駕駛「阿昌」所有之紳寶牌不詳車號汽車，並攜帶「阿昌」所有，對人之生命
    、身體、安全構成威脅，客觀上可供作兇器使用長度約三十公分之螺絲起子及改
    裝油壓千斤頂、圓板凳等工具（均未據扣案），連續於附表一所示時、地，由戊○○在上開小客車內把風，並分別推由壬○○、「阿昌」、楊文益以上開工具破
    壞鐵門，侵入附表一所示甲○○等六人經營並兼住宅之銀樓，竊得如附表一所示
    之金飾等物，詳如附表一所示。得手後，即由戊○○駕駛車輛接應離去，並由「
    阿昌」將竊盜所得轉往各地以賤價出售，得款朋分。而戊○○、壬○○、「阿昌
    」等為避免於行竊後遭查緝，復於附表二所示時、地，共同連續竊取丙○○、辛○○二人所有如附表二所示之車牌，並將該車牌懸掛於上開小客車上使用，詳如
    附表二所示。
三、壬○○於行竊附表一編號一、二之財物後，為避免遭警方查緝及再次行竊為警逮
    獲，竟於九十年十月間某日，在臺中縣沙鹿鎮○○路一四之四號處徒手竊取其大
    舅子丁○○所有之皮夾一個（內有現金八百餘元及國民身分證等物，此部份未據
    告訴）。壬○○並將竊得之丁○○國民身分證與自己之照片一張，於同年十月底
    某日在臺中縣大坑山區交予具有共同變造國民身分證犯意聯絡，姓名、年籍不詳
    ，綽號「阿德」之成年男子，由該「阿德」之男子於不詳時、地將丁○○上開國
    民身分證換貼壬○○之照片，而共同變造壬○○之國民身分證，並由壬○○備以
    持之行使躲避追緝、逃亡之用，足以生損害於丁○○及戶政機關管制國民身分證
    之正確性。嗣壬○○於九十一年二月五日二十二時許，在臺中市○○路十四之一
    號八樓之五，為避免警方拘提，竟假冒丁○○，並向在場之警員出示上開變造之
    國民身分證而行使之，然為警發覺有異而查獲上情，並扣得上開變造之國民身分
    證一枚。
四、案經南投縣警察局、臺東縣警察局成功分局及臺中縣警察局霧峰分局報請臺灣臺
    中地方法院檢察署呈請臺灣高等法院臺中分院檢察署檢察長令轉台灣南投地方法
    院檢察署檢察官偵查起訴及移送併案審理。
    理      由
一、訊據被告戊○○、壬○○對於前揭事實均坦承不諱，渠等坦承如附表一、二之犯
    行部分並互核相符；復經被害人甲○○、庚○○、陳彥漳、子○○、乙○○、己○○、丙○○、辛○○等人指陳失竊情節、被害人丁○○陳稱國民身分證遭變造
    之情節明確，又經證人林信強、游和村證述屬實，並經共犯楊文益供明在卷；此
    外，復有案發現場照片、行竊時遭錄影翻拍之照片、案發現場簡圖、失竊金飾明
    細、現場盤點明細表、車籍作業系統─查詢認可資料、車輛照片、丁○○真正之
    國民身分證影本、戒指等件在卷及變造之丁○○國民身分證扣案可稽，堪認被告
    二人之自白與事實相符。本案事證已臻明確，被告戊○○、壬○○二人之犯行均
    堪認定，應予依法論科。
二、核被告戊○○、壬○○二人所為結夥三人以上、攜帶兇器、毀壞門扇、於夜間侵
    入住宅，竊取他人所有附表一所示動產之行為，均係犯刑法第三百二十一條第一
    項第一款、第二款、第三款、四款之加重竊盜罪；其二人所為結夥三人以上，竊
    取他人所有如附表二所示動產之行為，係犯刑法第三百二十一條第一項第四款之
    加重竊盜罪；被告壬○○另單獨變造丁○○之國民身分證並行使之行為，係犯刑
    法第二百十六條、第二百十二條之行使變造特種文書罪，被告壬○○變造後持以
    行使，變造之低度行為應為行使之高度刑為所吸收，不另論罪。被告戊○○、壬○○與「阿昌」間，就附表一、二所示竊盜犯行，及就其中附表一編號二之竊盜
    犯行並與共犯楊文益間，被告壬○○與「阿德」就變造丁○○國民身分證犯行間
    ，均有犯意聯絡，行為分擔，為共同正犯。又被告戊○○、壬○○所為多次加重
    竊盜之行為，時間緊接，所犯之罪構成要件相同，顯係出於概括之犯意為之，均
    為連續犯，應依刑法第五十六條之規定以一罪論，並從情節較重之刑法第三百二
    十一條第一項第一款、第二款、第三款、四款之加重竊盜罪處斷，及加重其刑。
    又被告壬○○所犯上開連續竊盜罪及行使變造特種文書罪間，有方法目的之關係
    ，為牽連犯，應從一重之刑法第三百二十一條第一項第一款、第二款、第三款、
    四款之加重竊盜罪處斷。再被告二人竊取如附表二所示車牌部分，雖未據提起公
    訴，然與公訴人起訴之竊盜犯行間有連續犯之裁判上一罪關係，依審判不可分原
    則，本院自得一併審究；另公訴人於犯罪事實欄已載明被告壬○○變造丁○○之
    國民身分證後持以行使躲避追緝，然漏引刑法第二百十六條，應予補充。又被告
    壬○○於八十三年間因違反肅清煙毒條例、麻醉藥品管理條例等案件，經台灣彰
    化地方法院判處有期徒刑三年四月、八月，並定應執行刑為有期徒刑三年六月確
    定，入監服刑後於八十五年一月二十七日假釋出監，至八十六年十月三日假釋期
    滿未經撤銷假釋視為執行完畢。有台灣南投地方法院檢察署刑案資料查註紀錄表
    及台灣高等法院被告全國前案紀錄表各一件附卷可考，其於刑之執行完畢後五年
    以內，再犯本件有期徒刑以上之罪，為累犯，應依刑法第四十七條規定遞予加重
    其刑。
三、原審認被告二人犯罪事證明確，予以論罪科刑，固非無見，惟原判決：按於直
    系血親、配偶或同財共居之親屬間或其他五親等內血親或三親等內姻親之間犯竊
    盜罪，須告訴乃論，刑法第三百二十四條定有明文，經查被告之妻為張淑萍，而
    被害人丁○○係張淑萍之兄，業據被告壬○○與被害人丁○○供明在卷，並有丁○○之真正國民身分證影本及張淑萍之國民身分證影本在卷可憑，被告壬○○與
    被害人丁○○核屬旁系姻親二親等之關係無訛；然經遍查全卷並無被害人丁○○
    對被告壬○○以言詞或書狀提出竊盜告訴之資料可稽，就此部分公訴人未經告訴
    而起訴，原審復未經查明遽予認定被告壬○○犯有刑法第三百二十條第一項竊盜
    罪，核有違誤；原判決事實欄記載被告壬○○變造丁○○之國民身分證並於警
    方拘提時出示該變造之國民身分證加以行使，然於理由欄漏未論述被告壬○○犯
    有刑法第二百十六條之罪，致事實、理由矛盾，亦有違誤；被告二人所犯如附
    表二之罪，係犯刑法第三百二十一條第一項第四款之罪，原判決認係犯同條項第
    三款之罪，尚有未合；按：「刑法第三百二十一條第一項第二款所謂安全設備
    ，係指依社會通常觀念足認為防盜之設備而言。原判決既認上訴人係乘修繕房屋
    機會，將被害人房內木櫃打開，將櫃內珠寶箱鑿壞，取去美鈔等物，顯與毀壞安
    全設備竊盜情形不同，乃竟改論以上開條款之罪，自有違誤」（最高法院五十五
    年台上字第五四七號判例意旨參照）。原判決認被告二人破壞玻璃櫃（鎖）、展
    示櫃、櫥櫃鎖，並有毀壞安全設備，所持法律見解亦有未當；按科刑時應審酌
    一切情狀，尤應注意犯罪之動機、犯罪之目的、犯罪時所受之刺激、犯罪之手段
    、犯人之生活狀況、犯人之品行、犯人之智識程度、犯人與被害人平日之關係、
    犯罪所生之危險或損害及犯罪後之態度，以為科刑輕重之標準，刑法第五十七條
    定有明文；而刑事科刑判決旨在實現刑罰權之分配的正義，故法院對有罪被告之
    科刑，應符合罪刑相當之原則，使輕重得宜，罰當其罪，以契合社會之法律感情
    ，此所以刑法第五十七條明定科刑時應審酌一切情狀，尤應注意該條所列十款事
    項以為科刑輕重之標準，依刑事訴訟法第三百十條第三款規定，並應將所審酌之
    具體情形，記載於判決書理由內，否則即難謂無判決不載理由之違法。經查：原
    判決理由泛稱審酌被告犯罪之動機、目的、手段、生活狀況、智識程度等情狀，
    僅為法律上抽象之一般規定，並未就個案說明各該事項之具體情形，其量刑是否
    適當，自屬無從據以斷定，其理由復有未備。檢察官據被害人甲○○之請求而提
    起上訴，其引用被害人之請求謂原審未審酌一切犯罪情狀，量刑失之過輕，而指
    摘原判決不當，為有理由，原判決既有上述可議，即屬無可維持，自應由本院將
    原判決撤銷改判。爰審酌被告戊○○前科累累，有貪污（行賄）、竊盜、違反麻
    醉藥品管理條例、違反肅清煙毒條例、贓物等多次前科紀錄，壬○○亦有違反麻
    醉藥品管理條例、違反肅清煙毒條例等前科紀錄，分別有台灣高等法院被告全國
    前案紀錄表在卷可按，足見渠等素行不良，被告壬○○年輕力壯，竟不思以一己
    之力獲取正當財物，被告戊○○彼時因槍傷行動較不便，猶參與竊盜，足見惡性
    匪淺，且被告二人於短短九個月左右之期間行竊多次，又專挑銀樓下手，行竊地
    點遍及台灣東、西部，致被害人等損失財物合計高達新台幣二千六百六十六萬餘
    元，於竊盜得手後旋將財物變賣朋分花用，侵害被害人權益至深且鉅，並嚴重影
    響社會治安，犯後迄今又未能與被害人和解，賠償被害人財物之損失，並審酌檢
    察官於起訴書所載被告於偵查中供出全部犯行，減少司法資源之浪費，請求從輕
    量刑之意旨等一切情狀，各量處如主文第二、三項所示之刑，以示懲儆；扣案之
    變造丁○○國民身分證上，所黏貼之壬○○照片一張，為被告壬○○所有，供其
    犯罪所用之物，業據其供明在卷，爰併依法宣告沒收；至被告行竊所用之螺絲起
    子、改裝油壓千金頂、圓板凳等物，並未扣押，為免將來執行之困難，爰不為沒
    收之諭知，併予敘明。
四、又被告戊○○前於民國八十一年間因違反肅清煙毒條例案件，經本院以八十一年
度上訴字第二六一九號判處有期徒刑三年二月確定；又有貪污（行賄）、竊盜、
    違反麻醉藥品管理條例、違反肅清煙毒條例、贓物等多次前科紀錄（詳如附表三
    ），嗣經本院就戊○○如附表三之犯行以八十四年度聲字第九一九號裁定定其應
    執行之刑為有期徒刑九年八月確定，入監服刑後經台灣彰化地方法院於八十七年
    九月二十二日以八十七年度聲字第一七三八號裁定就上開共十二年十月之刑期裁
    定准予假釋付保護管束，於八十七年十月三日假釋出監，應至九十四年十月二十
    九日始假釋期滿。壬○○則於八十年間因違反麻醉藥品管理條例案件，經台灣彰
    化地方法院判處有期徒刑六月確定，於八十一年四月二十一日執行完畢；又於八
    十三年間因違反肅清煙毒條例、麻醉藥品管理條例等案件，經台灣彰化地方法院
    判處有期徒刑三年四月、八月，並定應執行刑為有期徒刑三年六月確定，入監服
    刑後於八十五年一月二十七日假釋出監，至八十六年十月三日假釋期滿未經撤銷
    假釋視為執行完畢之事實，有台灣南投地方法院檢察署刑案資料查註紀錄表及台
    灣高等法院被告全國前案紀錄表各一件附卷可考，渠等於短短數月之間，一再犯
    竊盜案，俱見有犯罪習慣，非令強制工作不足以矯治其惡習，爰依竊盜犯贓物犯
    保安處分條例第三條第一項第一款、第四條、第五條第一項前段之規定，宣告被
    告二人應於刑之執行前令入勞動場所強制工作三年，以資矯正。
五、公訴意旨另以：被告壬○○為避免遭警方查緝，竟意圖為自己不法之所有，於九
    十年十月間某日，在臺中縣沙鹿鎮○○路一四之四號處徒手竊取其舅子丁○○所
    有之身分證一枚，因認被告壬○○此部份所為，涉犯刑法第三百二十條第一項普
    通竊盜罪嫌。按於直系血親、配偶或同財共居之親屬間或其他五親等內血親或三
    親等內姻親之間犯竊盜罪，須告訴乃論，刑法第三百二十四條定有明文。經查，
    被告之妻為張淑萍，而被害人丁○○係張淑萍之兄，業據被告壬○○與被害人丁○○供明在卷，並有丁○○之真正國民身分證影本及張淑萍之國民身分證影本在
    卷可憑，被告壬○○與被害人丁○○核屬旁系姻親二親等之關係無訛；然被害人
    丁○○於警詢時並未對被告壬○○提出竊盜之告訴，此外經遍查全卷亦無被害人
    丁○○對被告壬○○以言詞或書狀提出竊盜告訴之資料可稽，就此部分公訴人係
    未經告訴而提起公訴，原應為不受理之諭知，惟公訴人既認被告壬○○此部份行
    為與其前開有罪部分之竊盜行為間，有連續犯之裁判上一罪之關係，爰不另為不
    受理之諭知，附予敘明。
六、台灣南投地方法院檢察署移送本院併案審理之該署九十一年度偵字第二○五四號
    戊○○、壬○○案件，與原已起訴之如附表一編號四之案件，係同一案件，併予
    敘明。
據上論結，應依刑事訴訟法第三百六十九條第一項前段、第三百六十四條、第二百九
十九條第一項前段，刑法第二十八條、第五十六條、第二百十六條、第二百十二條、
第三百二十一條第一項第一款、第二款、第三款、第四款、第五十五條、第四十七條
、第三十八條第一項第二款，竊盜犯贓物犯保安處分條例第三條第一項第一款、第四
條、第五條第一項前段，罰金罰鍰提高標準條例第一條前段，判決如主文。
本案經檢察官癸○○到庭執行職務。
中      華      民      國　    九十一     年     八      月     八 　　日
                                臺灣高等法院臺中分院刑事第四庭
                                      審判長法  官　洪　耀　宗
                                            法　官　劉　登　俊
                                            法　官  江　德　千
右正本證明與原本無異。
不得上訴。
                                            書記官  吳　麗　琴
中      華      民      國　    九十一     年     八      月     九 　　日
【附錄論罪科刑法條】
刑法第二百十六條：
行使第二百十條至第二百十五條之文書者，依偽造、變造文書或登載不實事項或使登
載不實事項之規定處斷。
刑法第二百一十二條：
偽造、變造護照、旅券、免許證、特許證及關於品行、能力服務或其他相類之證書、
介紹書，足以生損害於公眾或他人者，處一年以下有期徒刑、拘役或三百元以下罰金
。
刑法第三百二十一條第一項：
犯竊盜罪而有左列情形之一者，處六月以上五年以下有期徒刑：
一  於夜間侵入住宅或有人居住之建築物、船艦，或隱匿其內而犯之者。
二  毀越門扇、牆垣或其他安全設備而犯之者。
三  攜帶兇器而犯之者。
四  結夥三人以上而犯之者。
五  乘火災、水災或其他災害之際而犯之者。
六  在車站或埠頭而犯之者。
                          　　　　　　　　　　　　　　　　　　　　　　　Ｒ
【附表一】
┌─┬────┬───────┬───────┬─────┬───┬─────┐
│編│        │              │              │          │    │          │
│號│被害人  │  時      間  │  地      點  │所得財物  │行為人│備    註  │
├─┼────┼───────┼───────┼─────┼───┼─────┤
│一│甲○○  │九十年三月三日│台中縣太平市中│金飾一批  │戊○○│破壞鐵捲門│
│  │        │五時十九分許  │興路一七五號「│約值七百  │壬○○│          │
│  │        │              │金佶利銀樓」  │餘萬元    │阿昌  │          │
├─┼────┼───────┼───────┼─────┼───┼─────┤
│二│庚○○  │九十年六月八日│新竹縣竹北市中│珠寶首飾  │戊○○│破壞鐵捲門│
│  │        │三時三十分許  │正東路四一七號│約值七百  │壬○○│撬開櫥櫃鎖│
│  │        │              │「金裕華銀樓」│五十萬元  │阿昌  │          │
│  │        │              │              │          │楊文益│          │
├─┼────┼───────┼───────┼─────┼───┼─────┤
│三│陳彥漳  │九十年十一月十│台東縣成功鎮中│珠寶首飾  │戊○○│破壞鐵捲門│
│  │        │七日三時許    │華路一五三號「│約值三百  │壬○○│撬開櫥櫃鎖│
│  │        │              │信珍銀樓」    │七十二萬  │阿昌  │          │
│  │        │              │              │三千七百  │      │          │
│  │        │              │              │元        │      │          │
├─┼────┼───────┼───────┼─────┼───┼─────┤
│四│子○○  │九十年十一月二│宜蘭縣頭城鎮開│珠寶首飾  │戊○○│撬開側門破│
│  │        │十八日三時三十│蘭路八七號「金│約值一百  │壬○○│壞展示櫃  │
│  │        │分許          │正興銀樓」    │十三萬六  │阿昌  │          │
│  │        │              │              │千八百三  │      │          │
│  │        │              │              │十元      │      │          │
├─┼────┼───────┼───────┼─────┼───┼─────┤
│五│乙○○  │九十年十一月二│宜蘭縣羅東鎮中│珠寶首飾  │戊○○│破壞鐵捲門│
│  │        │十八日四時許  │正路一○三號「│約值七百  │壬○○│及玻璃櫃鎖│
│  │        │              │明達銀樓」    │多萬元    │阿昌  │          │
├─┼────┼───────┼───────┼─────┼───┼─────┤
│六│己○○  │九十年十二月二│苗栗縣通宵鎮中│珠寶首飾  │戊○○│破壞鐵捲門│
│  │        │十日五時二十五│正路二八號「金│約值三十  │壬○○│及玻璃櫃  │
│  │        │分許          │億銀樓」      │萬元      │阿昌  │          │
└─┴────┴───────┴───────┴─────┴───┴─────┘
【附表二】
┌──┬───┬──────┬───────┬───────┬────┐
│編號│被害人│  時間      │   地點       │ 所得財物     │ 行為人 │
├──┼───┼──────┼───────┼───────┼────┤
│一  │丙○○│九十年十一月│ 台東縣成功鎮 │ＨＴ─５８７０│ 戊○○ │
│    │      │十七日三時許│ 民生路一六四 │號小客車牌牌二│ 壬○○ │
│    │      │前某時      │ 號前         │面            │ 阿昌   │
├──┼───┼──────┼───────┼───────┼────┤
│二  │辛○○│九十年十二月│ 苗栗縣三義鄉 │６Ｈ─１９９８│ 戊○○ │
│    │      │二十日五時二│ 水美路一一二 │號小客車車牌二│ 壬○○ │
│    │      │十五分前某時│ 號前         │面            │ 阿昌   │
└──┴───┴──────┴───────┴───────┴────┘
【附表三】
┌─┬───┬────┬──────┬──────────┬──────────┐
│  │ 宣   │犯罪日期│  偵  查    │ 最  後  事  實  審 │   確  定  判  決   │
│罪│ 告   ├────┼─┬────┼─┬───┬────┼─┬───┬────┤
│名│ 刑   │年 月 日│機│年字號  │法│案  號│判決日期│法│案  號│確定日期│
│  │      │        │關│        │院│年字號│年 月 日│院│年字號│年 月 日│
├─┼───┼────┼─┼────┼─┼───┼────┼─┼───┼────┤
│貪│有月一│  │台│偵１６│台│上４│ １ │同│同  上│ ３ │
│  │期褫年│        │南│    ９２│南│  訴４│        │  │      │        │
│  │徒奪  │  │地│    ９３│高│    ０│        │上│      │        │
│污│刑公  │        │檢│    ３４│分│    １│        │  │      │        │
│  │捌權  │        │署│    １１│院│      │        │  │      │        │
├─┼───┼────┼─┼────┼─┼───┼────┼─┼───┼────┤
│竊│有  │ ３ １０│彰│偵５８│台│上５│ １ │同│同  上│ ３ │
│  │期年  │ ６ │化│    ７３│中│  訴４│        │  │      │        │
│  │徒    │ ８ ５│地│    １２│高│    ２│        │上│      │        │
│盜│刑    │        │檢│    ２３│分│    ２│        │  │      │        │
│  │      │        │署│        │院│      │        │  │      │        │
├─┼───┼────┼─┼────┼─┼───┼────┼─┼───┼────┤
│麻│有捌  │ ３ │彰│偵５８│台│上５│ １ │同│同  上│ １ │
│醉│期月  │  │化│    ７３│中│  訴４│        │  │      │        │
│藥│徒    │        │地│    １２│高│    ２│        │上│      │        │
│品│刑    │        │檢│    ２３│分│    ２│        │  │      │        │
│  │      │        │署│        │院│      │        │  │      │        │
├─┼───┼────┼─┼────┼─┼───┼────┼─┼───┼────┤
│煙│有  │ １ │彰│偵９１│台│上２│ １０ │同│同  上│ １０ │
│  │期年  │   至   │化│    １６│中│  訴２│        │  │      │        │
│  │徒  │ ３ │地│    ８１│高│    １│        │上│      │        │
│毒│刑月  │        │檢│    ２３│分│    ３│        │  │      │        │
│  │      │        │署│        │院│      │        │  │      │        │
├─┼───┼────┼─┼────┼─┼───┼────┼─┼───┼────┤
│麻│有  │ ３ │彰│偵９１│台│上２│ １０ │同│同  上│ １０ │
│醉│期月  │        │化│    １６│中│  訴２│        │  │      │        │
│藥│徒    │        │地│    ８１│高│    １│      │上│      │        │
│品│刑    │        │檢│    ２３│分│    ３│        │  │      │        │
│  │      │        │署│        │院│      │        │  │      │        │
├─┼───┼────┼─┼────┼─┼───┼────┼─┼───┼────┤
│贓│有壹  │ ３ │彰│偵９１│台│上２│ １０ │同│同  上│ １０ │
│  │期年  │        │化│    １６│中│  訴２│        │  │      │        │
│  │徒伍  │        │地│    ８１│高│    １│        │上│      │        │
│物│刑月  │        │檢│    ２３│分│    ３│        │  │      │        │
│  │      │        │署│        │院│      │        │  │      │        │
├─┼───┼────┼─┼────┼─┼───┼────┼─┼───┼────┤
│竊│有壹  │ １ │台│偵５５│台│上８│ ７ │同│同  上│ ９ ２│
│  │期年  │        │中│    １４│中│  訴４│        │  │      │        │
│  │徒陸  │        │地│    ０２│高│    ２│        │上│  │        │
│盜│刑月  │        │檢│    ７８│分│    １│        │  │      │        │
│  │      │        │署│        │院│      │        │  │      │        │
└─┴───┴────┴─┴────┴─┴───┴────┴─┴───┴────┘
　　　　　　　　　　　　　　　　　　　　　　　　　　　　　　　　　　　　　　　Ｒ
